sk-SK: Ďalšie vlastnosti tašky na plienky: Vrátane prebaľovacej podložky; Iné
vi: Tính năng bổ sung của túi đựng bỉm sữa: Bao gồm tấm lót thay tã; Khác
fi: Vaippalaukun lisäominaisuudet: Vaihtotyyny mukana; Muu
pt-PT: Recursos adicionais da bolsa de fraldas: Almofadas de troca incluídas; Outro
it: Funzionalità aggiuntive della borsa per pannolini: Blocco per appunti incluso; Altro
sl-SI: Dodatne lastnosti previjalne torbe: Priložena previjalna podloga; Drugo
zh-CN: 尿布包的附加功能: 带换尿布垫; 其他
en: Diaper bag additional features: Changing pad included; Other
de: Wickeltasche Zusatzfunktionen: Wickelauflage inklusive; Sonstiges
tr: Bebek bezi çantası ek özellikleri: Değiştirme pedi dahil; Diğer
hu: A pelenkázótáska további jellemzői: Pelenkázóbetét mellékelve; Egyéb
ja: おむつバッグの追加機能: 交換パッド付属; その他
pt-BR: Recursos adicionais da bolsa de fraldas: Trocador incluído; Outro
pl: Dodatkowa charakterystyka akcesorium dziecięcego: Przewijak w zestawie; Inne
fr: Caractéristiques supplémentaires du sac à langer: Tapis à langer inclus; Autre
nl: Extra kenmerken luiertas: Verschoonkussen inbegrepen; Andere
bg-BG: Допълнителни функции на чанта за пелени: Включена подложка за повиване; Други
sv: Tilläggsfunktioner för skötväska: Skötunderlägg ingår; Övrigt
da: Yderligere funktioner for blepose: Puslepude medfølger; Andet
es: Características adicionales de la bolsa de pañales: Cambiador incluido; Otros
cs: Další vlastnosti tašky na plenky: Včetně přebalovací podložky; Jiné
ko: 기저귀 가방 추가 기능: 교체용 패드 포함; 기타
zh-TW: 尿布包附加功能: 含換尿布墊; 其他
hr-HR: Dodatne značajke torbe za pelene: Uključuje podlogu za presvlačenje; Ostalo
el: Επιπλέον χαρακτηριστικά τσάντας για πάνες: Περιλαμβάνεται αλλαξιέρα; Άλλο
ro-RO: Caracteristici suplimentare geantă pentru scutece: Covoraș de înfășat inclus; Altele
lt-LT: Sauskelnių krepšio papildomos funkcijos: Su vystymo lenta; Kita
th: คุณลักษณะเพิ่มเติมของกระเป๋าผ้าอ้อม: มีแผ่นรองเปลี่ยนผ้าอ้อม; อื่นๆ
ru: Отличительные особенности сумки для подгузников: Подкладка для пеленания в комплекте; Другое
nb: Tilleggsfunksjoner for bleiepose: Skiftepute inkludert; Annet